臺灣板橋地方法院刑事裁定　　　　　　96年度聲減字第6892號
聲　請　人　臺灣板橋地方法院檢察署檢察官
受　刑　人　甲○○
　　　　　　　　　　（現於臺灣澎湖監獄執行中）
上列受刑人因犯麻醉藥品管理條例等案件，業經判決罪刑確定，
聲請人聲請減刑（96年度聲減字第6939號），本院裁定如下：
    主  文
甲○○所犯如附表編號1 所示之非法吸用化學合成麻醉藥品罪，
減為有期徒刑月又拾伍日；又所犯如附表編號2 所示之持有毒
品罪，減為有期徒刑壹年壹月；又所犯如附表編號4 所示之轉讓
禁藥罪，減為有期徒刑玖月，並與其所犯如附表編號3 所示之非
法販賣化學合成麻醉藥品罪所處有期徒刑伍年肆月，應執行有期
徒刑陸年拾月。
甲○○所犯如附表編號5 所示之持有第一級毒品罪，減為有期徒
刑月，並與其所犯如附表編號6 所示之施用第二級毒品罪所處
有期徒刑伍年陸月，應執行有期徒刑伍年捌月。
    理  由
一、聲請意旨略以：受刑人甲○○因犯如附表所示毒品等案件，
    爰依中華民國九十六年罪犯減刑條例第8 條第1 項、第3 項
    、第11條、第12條聲請裁定減刑及定其應執行刑等語。
二、按犯罪在中華民國九十六年四月二十四日以前者，除本條例
    另有規定外，依下列規定減刑：一、死刑減為無期徒刑。二
    、無期徒刑減為有期徒刑二十年。三、有期徒刑、拘役或罰
    金，減其刑期或金額二分之一；下列各罪，經宣告死刑、無
    期徒刑或逾有期徒刑一年六月之刑者，不予減刑：七、毒品
    危害防制條例第五條第二項及十八、八十八年六月二日修正
    公布前之麻醉藥品管理條例第十三條之一第二項第一款；依
    本條例應減刑之罪，已經判決確定尚未執行或執行未完畢者
    ，由檢察官或應減刑之人犯聲請最後審理事實之法院裁定之
    ；依本條例應減刑之數罪，經二以上法院裁判確定者，得由
    一檢察官或應減刑之人犯合併向其中一裁判法院聲請裁定之
    ；裁判確定前犯數罪，有應減刑與不應減刑者，就應減刑之
    罪，依第二條、第四條、第六條至第八條及前條規定減刑後
    ，與不應減刑之罪之宣告刑，適用刑法第五十一條定其應執
    行之刑；前二條關於定其應執行之刑，準用第八條第三項之
    規定，中華民國九十六年罪犯減刑條例第2 條第1 項、第3
    條第1 項第7 款、第18款、第8 條第1 項、第3 項、第11條
    、第12條分別定有明文。次按數罪併罰，有二裁判以上者，
    依刑法第51條規定，定其應執行刑，刑法第53條定有明文。
    又受刑人行為後，刑法業經修正，並於民國（下同）94年2
    月2 日，經總統以華總一義字第09400014901 號令公布，且
    自95年7 月1 日施行，修正後刑法第2 條第1 項規定：「行
    為後法律有變更者，適用行為時之法律。但行為後之法律有
    利於行為人者，適用最有利於行為人之法律。」（刑法第2
    條第1 項固經修正，惟其僅係新、舊法之比較適用原則之宣
    示性指導原則，並非實體刑罰法律，自不生行為後法律變更
    之比較適用問題，應逕予適用修正後之此一規定），則就屬
    於法律變更（即犯罪成立要件及其處罰效果之內容作修正或
    廢止）部分，自應就有利或不利於被告之一切相關情狀，綜
    合全部結果而為比較，以定其應適用之法律。本件受刑人於
    裁判確定前犯如附表所載之罪，均係於95年7 月1 日前犯之
    ，修正前刑法第51條第5 款係規定：「宣告多數有期徒刑者
    ，於各刑中之最長期以上，各刑合併之刑期以下，定其刑期
    。但不得逾二十年。」；惟修正後刑法第51條第5 款則規定
    ：「宣告多數有期徒刑者，於各刑中之最長期以上，各刑合
    併之刑期以下，定其刑期。但不得逾三十年。」，兩相比較
    ，修正後之規定並非較有利於行為人，依修正後刑法第2 條
    第1 項前段之規定，應依修正前刑法第51條第5 款規定，定
    其應執行之刑。次按數罪併罰中之一罪，依刑法規定得易科
    罰金，若因與不得易科之他罪併合處罰結果而不得易科罰金
    時，原可易科部分所處之刑，自亦無庸為易科折算標準之記
    載（參照司法院大法官會議釋字第144 號解釋），是本件受
    刑人行為後關於易科罰金之法律固有變更，然因其所犯其中
    之罪與不得易科之他罪合併處罰之結果，已不得易科罰金，
    故尚無易科罰金法律變更比較適用之問題，應予敘明。
三、經查：本件受刑人甲○○於附表所列日期犯毒品等罪，先後
    經本院、臺灣高等法院院判處如附表所示之刑（聲請書所載
    受刑人所犯如附表編號1、2、3、4所示之毒品等罪，於89年
    3 月8 日，經臺灣高等法院以89年度聲字第197 號裁定應執
    行有期徒刑8 年4 月；所犯如附表編號5 、6 所示之毒品等
    罪，於94年5 月30日，經本院以94度訴字第428 號判決諭知
    應執行有期徒刑5 年10月。受刑人所犯如附表編號1 所示吸
    食麻藥罪之犯罪日期應補充自84年1 月8 日起84年12月18日
    止〈聲請書僅載84年12月18日〉、所犯如附表編號3 所示販
    賣麻藥罪之犯罪日期應補充自84年9 月間某日起至84年12月
    17 日 止及85年2 月間至同年5 月間〈聲請書僅載84年12月
    17日〉、所犯如附表編號4 所示轉讓麻藥罪之犯罪日期應補
    充為85年12月間某日及86年5 月17日〈聲請書僅載86年5 月
    17日〉），均經分別確定在案，且受刑人所犯如附表編號1
    、2 、4 、5 所示各該案件之犯罪時間均係於96年4 月24日
    以前為之，此有各該判決書、法務部94年4 月22日法矯字第
    0940010219號函、臺灣澎湖監獄減刑受刑人名冊、臺灣臺北
    監獄報請撤銷假釋報告表、檢察官執行指揮書及臺灣高等法
    院被告前案紀錄表各1 份附卷可稽，揆諸前開規定，本件聲
    請於法要無不合，應予准許。
四、依中華民國九十六年罪犯減刑條例第2 條第1 項第3 款、第
    3 條第1 項第第7 款、第18款、第8 條第1 項、第3 項、第
    11條、第12條，刑法第2 條第1 項前段、第51條第5 款（修
    正前），裁定如主文。
中　　華　　民　　國　　96　　年　　10　　月　　3 　　日
                    刑事第十五庭  法  官  陳鴻清
以上正本證明與原本無異
如不服本裁定，應於裁定送達後五日內敘明抗告理由，向本院提
出抗告狀。
                                  書記官  莊川億
中　　華　　民　　國　　96　　年　　10　　月　　3 　　日
